【裁判字號】    97,訴,1408
【裁判日期】    970430
【裁判案由】    毒品危害防制條例
【裁判全文】
臺灣板橋地方法院刑事判決              97年度訴字第1408號
公  訴  人  臺灣板橋地方法院檢察署檢察官
被      告  甲○○
上列被告因毒品危害防制條例案件，經檢察官提起公訴（97年度
毒偵字第1887號），被告於本院準備程序進行中就被訴事實為有
罪之陳述，並聽取當事人之意見後，經本院合議庭裁定由受命法
官獨任進行簡式審判程序，並判決如下：
    主  文
甲○○施用第一級毒品，累犯，處有期徒刑壹年。
    事  實
一、甲○○前於民國87年間因施用毒品案件，經本院先後2次裁
    定執行觀察勒戒，均認無繼續施用傾向，經臺灣板橋地方法
    院檢察署檢察官分別以87年度偵第24182號案件、88年度偵
    字第24080號、第24082號案件不起訴處分確定在案；又因施
    用毒品案件，經檢察官聲請強制戒治並提起公訴，強制戒治
    於民國89年9 月5 日執行完畢；起訴部分經本院以89年易字
    第989 號判處有期徒刑6 月確定；又其另犯偽造文書罪等案
    件經本院於87年12月29日以87年度易字第3748號案件判處有
    期徒刑2 年6 月，嗣於88年4 月12日確定；嗣再因偽造文書
    罪案件經本院於88年11月25日以88年訴字第1726號判處有期
    徒刑1 年，於88年12月20日確定，上揭有期徒刑1 年與6 月
    二罪另經本院89年聲字第1917號裁定應執行刑為有期徒刑1
    年4 月，與前開確定之2 年6 月偽造文書罪等案件，自88年
    6 月10日起入監接續執行至92年1 月30日假釋出監，嗣於假
    釋期間再犯他罪，經撤銷假釋執行前開殘刑10月17日，併與
    另案經本院以92年度訴字第2373號案件判處施用第一級毒品
    有期徒刑8 月、92年度易字第2933號案件判處竊盜罪有期徒
    刑3 月等確定案件合併執行至94年9 月13日縮刑期滿執行完
    畢。另再因搶奪案件，經臺灣臺北地方法院於95年11月17日
    以95年訴字第1721號判處應執行有期徒刑10月，而於95年12
    月19日確定，嗣經同法院96年聲減字第161 號裁定減為應有
    期徒刑5 月確定，甫於96年7 月16日執行完畢（再犯本罪已
    構成累犯）。
二、詎甲○○仍不知悔改，未能戒除毒癮，復基於同時施用第一
    、二級毒品之同一犯意，於96年12月11日上午8時、9時許，
    在臺北縣中和市○○街124 號1 樓住處，以將第一級毒品海
    洛因與第二級毒品甲基安非他命同時置入玻璃球內再予點火
    燒烤吸食煙氣之方式，同時施用第一級毒品海洛因及第二級
    毒品甲基安非他命（吸食器於使用後業經丟棄滅失）。嗣於
    同（11）日上午11時35分許，經警在臺北縣永和市○○路、
    永平路口查獲甲○○騎乘贓車（涉犯贓物罪嫌部分，另行偵
    辦），經警採集甲○○尿液檢體送檢驗結果，呈鴉片類、安
    非他命類陽性反應，而查悉上情。
三、案經臺北縣政府警察局永和分局報請臺灣板橋地方法院檢察
    署檢察官偵查起訴。
    理  由
一、上開事實，業據被告甲○○於本院準備程序與審理時供承不
    諱。又被告於如事實欄第二段所述時地經警查獲後採尿檢驗
    結果，所採尿液含有鴉片類嗎啡、安非他命類甲基安非他命
    陽性反應一節，此有臺北縣政府警察局永和分局查獲違反毒
    品危害防制條例案件犯嫌代碼對照表（編號：41412）、台
    灣檢驗科技股份有限公司濫用藥物尿液檢驗報告各1紙在卷
    足憑（偵查卷第6頁、第7頁）。綜上調查，本件事證確，被
    告犯行應堪認定。
二、查海洛因與甲基安非他命分別屬於毒品危害防制條例第2條
    第2項第1款、第2款所列之第1級毒品、第2級毒品，不得持
    有、施用，被告竟持之以施用，核其所為，係犯毒品危害防
    制條例第10條第1項之施用第一級毒品罪、同條例第10條第2
    項之施用第二級毒品罪。被告持有海洛因、甲基安非他命犯
    行，各為施用之高度行為所吸收，均不另論罪。
三、按有關甲基安非他命和海洛因可否由施用人予以同時併行吸
    食施用？同時施用是否會引起排斥乙節？依據行政院退除官
    兵輔導委員會臺北榮民總醫院函覆稱：一般而言，甲基安非
    他命或海洛因大多分開使用，但下列情況會有混用時候：1
    、有些海洛因使用者喜好加入甲基安非他命以增加其舒暢感
    ，2 、原先使用甲基安非他命者開始嚐試使用海洛因時，3
    、有些海洛因成癮者偶而會施用甲基安非他命來消除海洛因
    戒斷時出現之不舒服症狀，4 、有些海洛因被販毒者加入甲
    基安非他命以增加其重量。因此，在上述之第1 及第2 情況
    下，較為常見甲基安非他命和海洛因同時放在玻璃球內燒烤
    吸用，這兩種藥物同時施用不會引起排斥，甚至在欣快感方
    面有被加強的可能等語，有該醫院93年5 月11日北總內字第
    0930023372號函影本在卷足憑。經查：本件被告否認其有將
    前開第一級毒品海洛因與第二級毒品甲基安非他命分開使用
    之犯行，其於本院準備程序與審理時業已供承其本人係將第
    二級毒品甲基安非他命與第一級毒品海洛因一同置於玻璃球
    再予點火燒烤吸食煙氣之方式，同時施用第一級毒品海洛因
    及第二級毒品甲基安非他命等語在卷（本院卷第34頁、第35
    頁、第41頁）；而公訴人亦無法舉證證明被告於上開事實欄
    第二段所述之時地，係將第一級毒品海洛因與第二級毒品甲
    基安非他命分開使用，自不得僅憑上開濫用藥物尿液檢驗報
    告中因均含有鴉片類嗎啡陽性反應與甲基安非他命類陽性反
    應，即遽論被告係於上開事實欄第二段所述時、地係分開施
    用第一級毒品海洛因與第二級毒品甲基安非他命。故由上揭
    文獻說明，顯見被告所稱其係將第二級毒品甲基安非他命與
    第一級毒品海洛因同時施用等情，應可採信。是被告於前開
    事實欄第二段所述時、地同時施用第一級毒品海洛因與第二
    級毒品甲基安非他命之行為，應依想像競合犯規定，論以罪
    名較重之施用第一級毒品海洛因罪。公訴人起訴書認被告所
    為，係分別犯毒品危害防制條例第10條第1項、第2項之施用
    第一級毒品罪與第二級毒品罪，犯意各別，應依數罪併合處
    罰云云，尚有誤會，併予敘明。查被告有如事實欄第一段所
    載犯罪前科及刑之執行情形，有臺灣高等法院被告前案紀錄
    表1紙在卷足憑，其於受有期徒刑執行完畢後，5年內故意再
    犯本件有期徒刑以上之罪，應依刑法第47條第1項規定論以
    累犯，並加重其刑罰。爰審酌被告曾已因施用毒品案件受觀
    察勒戒及刑事判決之處分，有臺灣高等法院被告前案紀錄表
    乙紙在卷可稽，其仍未戒斷其施用毒品之惡習，竟再犯本件
    施用上開毒品犯行，顯見其不思悔改，兼衡其犯後業已坦承
    犯行，態度尚稱良好等一切情狀，量處如主文所示之刑，以
    資懲儆。
據上論斷，應依刑事訴訟法第299條第1項前段、第273條之1第1
項、毒品危害防制條第10條第1項、第2項，刑法第11條前段、第
55條、第47條第1項，判決如主文。
本案經檢察官連思藩到庭執行職務。
中    華    民    國    97    年    4     月    30    日
                    刑事第二庭  法  官 陳坤地
上列正本證明與原本無異。
如不服本判決，應於送達後十日內敘明上訴理由，向本院提出上
訴狀。
                                書記官 林壯隆
中    華    民    國    97    年    5     月    2     日
附錄本案論罪科刑法條全文：
毒品危害防制條例第10條
施用第一級毒品者，處 6 月以上 5 年以下有期徒刑。
施用第二級毒品者，處 3 年以下有期徒刑。


司法院資訊處製作；財團法人民間司法改革基金會備份。
